臺灣臺中地方法院刑事判決　　　　　　　　　　　　九十一年度易字第一九八九號
　　公　訴　人　臺灣臺中地方法院檢察署檢察官
　　被　　　告　甲○○
　　　　　　　　丁○○
右列被告等因竊盜案件，經檢察官提起公訴（九十一年度偵字第一二０一八號），本
院判決如左：
    主  文
甲○○、丁○○共同連續攜帶兇器竊盜，均處有期徒刑拾月。均緩刑參年，在緩刑期
內均付保護管束。扣案Ｔ型扳手壹支、活動扳手壹組，均沒收。
    事  實
一、甲○○與丁○○二人以犯意聯絡，共同基於意圖為自己不法所有之概括犯意，於
    民國九十一年六月十七日十三時三十分許，在臺中市○區○○路二段七十八號彰
    化銀行後方福德街上，由甲○○提供其所有，客觀上對人之生命、身體具有危險
    性而足供為兇器使用之Ｔ型扳手一支及活動扳手一組與丁○○，甲○○並在旁把
    風，而由丁○○持上開Ｔ型扳手一支及活動扳手一組，先用以開啟丙○○所有、
    停放該處之牌照號碼ＪＺ九─五一一號之重型機車一部之大鎖，而著手竊取之，
    惟因無法開啟車頭鎖而未能得逞後，仍由甲○○在旁把風，而丁○○則復持上開
    工具，再用以開啟亦停放該處之乙○○所有牌照號碼ＭＮ六─一一五號重型機車
    一部之大鎖及車頭鎖，得手後即由丁○○將該部重型機車發動，再交由甲○○將
    該機車駛離並停放至附近之「大北京餐廳」前。嗣於甲○○、丁○○仍在丙○○
    所有上開機車停放處附近逗留，尚未離開上址前，因丙○○之友人郭正祥適經過
    該處發現上情而前往制止，並報警查獲丁○○、甲○○二人，且當場扣得前開甲○○所有、供其等為上述竊取行為之Ｔ型扳手一支及活動扳手一組。
二、案經臺中市警察局第三分局報請臺灣臺中地方法院檢察署檢察官偵查起訴。
    理  由
一、訊據被告丁○○、甲○○二人對於右揭犯罪事實，已於警訊時及偵審中均坦承不
    諱，且其二人供述情節互核均相符，復經被害人丙○○、乙○○及證人郭正祥等
    人均指證歷歷，足堪認被告二人之自白應與事實相符；此外，復有贓物保管收據
    二紙、現場及扣案物照片二張、現場圖一張附卷可稽，並有Ｔ型扳手一支、活動
    扳手一組扣案可資佐證，是本案事證已臻明確，被告二人上開犯行，均堪認定。
二、按刑法第三百二十一條第一項第三款之攜帶兇器竊盜罪，係以行為人攜帶兇器竊
    盜為其加重條件，此所謂兇器，其種類並無限制，凡客觀上足對人之生命、身體
    、安全構成威脅，具有危險性之兇器均屬之，且只須行竊時攜帶此種具有危險性
    之兇器為已足，並不以攜帶之初有行兇之意圖為必要，查本案被告丁○○、甲○○二人用以行竊之Ｔ型扳手一支及活動扳手一組之前端均尖銳，且材質為鐵器等
    硬物而有相當重量，業據本院當庭勘驗屬實，並有該扣案物品照片一張在卷可參
    ，客觀上已足對人之生命、身體、安全構成威脅，則被告二人先後持以著手竊取
    被害人丙○○、乙○○二人所有之前開重型機車各一部，被害人乙○○所有之機
    車並已得手而駛離他處，而被害人丙○○所有機車則因未能發動而尚未置於其等
    實力支配下，即為警查獲，核被告二人所為，係犯刑法第三百二十一條第一項第
    三款之攜帶兇器竊盜罪（竊取被害人丙○○之部分則未得手，應係犯同法條第二
    項之攜帶兇器竊盜未遂罪，附予敘明）。被告二人就上開犯行，彼此間有犯意聯
    絡及行為分擔，均為共同正犯。公訴意旨以被告二人係先下手竊取被害人乙○○
    所有重型機車一部，及著手竊取被害人丙○○所有前開重型機車一部後，並已得
    手而交付與被告甲○○，認被告二人此部分所為係攜帶兇器竊盜既遂之部分，迭
    經被告二人於偵審中均堅稱係先下手竊取被害人丙○○所有該部機車，因無法開
    啟車頭鎖而啟動機車，才再覓得被害人乙○○所有機車並竊取之，且觀諸證人郭
    正祥於警訊時亦明確證稱被害人丙○○所有機車僅大鎖被打開，被告二人正在竊
    取時其即上前制止而報警查獲等情，亦可見被告二人當時尚未能開啟被害人丙○○所有機車一部，自難認其二人有何已將該部機車置於自己實力支配下而得手之
    情形，公訴意旨上開部分，容有未洽，惟被告二人先後二次竊取被害人丙○○、
    乙○○二人所有機車之行為，均時間緊接，方法相同，觸犯構成要件相同之罪名
    ，雖有既、未遂之分，仍屬連續犯，均應依刑法第五十六條規定論以情節較重之
    攜帶兇器既遂一罪，並加重其刑。爰分別審酌被告丁○○、甲○○二人正值壯年
    ，卻不思循正當途徑獲得財物，但其二人均無前科，有臺灣高等法院被告全國前
  案紀錄表、臺灣臺中地方法院檢察署刑案資料查註紀錄表各一份可查，素行尚佳
    ，且犯後均已坦承犯行，犯罪情節、手段尚非嚴重，所竊得之財物復已歸還被害
    人，及其等之犯罪動機、所生危害等一切情狀，各量處如主文所示之刑。末查，
    被告二人均未曾受有期徒刑以上之刑之宣告，有前開臺灣高等法院被告全國前案
    紀錄表、臺灣臺中地方法院檢察署刑案資料查註紀錄表各一份可按，其二人因一
    時貪慾圖便，短於思慮而為本案犯行，且其二人均自承有正當職業，犯後態度且
    尚知悔悟，本院認其等受此教訓，當知警惕，應無再犯之虞，所判處之主刑，本
    院認為以暫不執行為適當，爰均併予宣告緩刑參年，緩刑期內併均付保護管束，
    以啟自新。至於扣案Ｔ型扳手一支及活動扳手一組，為被告甲○○所有，且供其
    等為上開竊盜犯行所用之物，業據被告二人均供明在卷，應依刑法第三十八條第
    一項第二款規定，併予宣告沒收。
據上論斷，應依刑事訴訟法第二百九十九條第一項前段，刑法第二十八條、第五十六
條、第三百二十一條第一項第三款、第七十四條第一款、第九十三條第一項、第三十
八條第一項第二款，判決如主文。
中      華      民      國    九十一    年  九      月    二十六    日
                              臺灣臺中地方法院刑事第一庭
                                   法  官  林  麗  真
右正本證明與原本無異。
如不服本判決，應於送達後十日內向本院提出上訴狀(須附繕本)，上訴於台灣高等
法院台中分院。
                                   書記官
中      華      民      國    九十一    年      九      月    二十六    日
附錄論罪科刑法條
刑法第三百二十一條  犯竊盜罪而有左列情形之一者，處六月以上五年以下有期徒刑
  ：
    一  於夜間侵入住宅或有人居住之建築物、船艦，或隱匿其內而犯之者。
    二  毀越門扇、牆垣或其他安全設備而犯之者。
    三  攜帶兇器而犯之者。
    四  結夥三人以上而犯之者。
    五  乘火災、水災或其他災害之際而犯之者。
    六  在車站、埠頭而犯之者。
  前項之未遂犯罰之。
